【裁判字號】    95,訴,1401
【裁判日期】    950627
【裁判案由】    毒品危害防制條例
【裁判全文】
臺灣臺中地方法院刑事判決              95年度訴字第1401號
公  訴  人  臺灣臺中地方法院檢察署檢察官
被      告  甲○○
                    （現另案在臺灣臺中監獄執行）
上列被告因毒品危害防制條例案件，經檢察官提起公訴（95年度
毒偵字第1642號），被告於準備程序中就被訴事實為有罪之陳述
，受命法官於聽取當事人之意見後，由本院合議庭裁定改依簡式
審判程序審理，本院判決如下：
    主  文
甲○○連續施用第一級毒品，處有期徒刑拾月，扣案之海洛因貳
包（淨重計肆點玖公克）均沒收銷燬之，海洛因包裝袋貳個均沒
收。又施用第二級毒品，處有期徒刑陸月，扣案之甲基安非他命
壹包（含袋重壹點捌肆公克）沒收銷燬之。應執行有期徒刑壹年
貳月，扣案之海洛因貳包（淨重計肆點玖公克）、甲基安非他命
壹包（含袋重壹點捌肆公克），均沒收銷燬之，海洛因包裝袋貳
個均沒收。
    犯罪事實
一、甲○○於民國90年間，曾因施用第一級毒品及第二級毒品案
    件，經本院裁定強制戒治，並分別判處有期徒刑十月、六月
    ，定應執行刑為有期徒刑一年二月確定，於91年間，又因施
    用第一級毒品罪、施用第二級毒品罪、偽造文書罪，經臺灣
    南投地方法院分別判處有期徒刑十一月、七月、四月，定應
    執行刑為有期徒刑一年八月確定，強制戒治部分執行至92年
    2月11日完畢，於翌日即92年2月12日合併執行前揭一年二月
    、一年八月刑罰，至94年6月10假釋出獄，惟於假釋期間，
    再犯施用第一級及第二級毒品罪，經本院分別判處有期徒刑
    九月、六月，定應執行刑為有期徒刑一年一月確定（目前正
    在執行中），假釋因而被撤銷。猶不知悔改，復基於施用第
    一級毒品之概括犯意，自95年3月16日起至95年3月18日22時
    許止，在其臺中市○區○○路2段272號8樓7室居處及其所駕
    駛停於臺中市某路邊之車上，以將第一級毒品海洛因摻入香
    菸內抽吸之方式，連續施用海洛因二、三次。另基於施用第
    二級毒品之犯意，於95年3月18日18時許，在其前揭居處，
    以將第二級毒品甲基安非他命放入吸食器內下以火燒烤待產
    生白煙後吸用該煙霧之方式，施用甲基安非他命一次。嗣於
    95年3月19日凌晨零時許，在臺中市○區○○路與興中街口
    ，為警發現可疑而查獲，並扣得其施用剩餘之海洛因一包（
    含袋重0.64公克），甲○○再帶同警察至其前揭居處起出其
    施用剩餘之海洛因一包（含袋重4.78公克）、甲基安非他命
    一包（含袋重1.84公克）。
二、案經臺中市警察局第一分局報請臺灣臺中地方法院檢察署檢
    察官偵查起訴。
    理  由
一、上揭犯罪事實業經被告甲○○自白不諱，且查獲當日警察採
    其尿液送鑑驗結果，呈嗎啡及甲基安非他命陽性反應，此有
    詮昕科技股份有限公司所出具之濫用藥物尿液檢驗報告一紙
    附卷可稽（參核交卷第17頁），並有扣案疑似海洛因之白粉
    二包及甲基安非他命一包足憑，而該二包疑似海洛因之白粉
    經送鑑定結果，亦認均含第一級第六項毒品海洛因成分（淨
    重計4.9公克），此有法務部調查局95年5月23日調科壹字第
    120017880號鑑定通知書在卷可佐（參本院卷第24頁），足
    徵被告自白與事實相符。又被告於90年間，曾因施用第一級
    毒品及第二級毒品案件，經本院裁定強制戒治，並於92年2
    月11日執行完畢乙情，有被告之全國施用毒品案件紀錄表及
    臺灣高等法院被告前案紀錄表各一份存卷足參。被告於強制
    戒治執行完畢釋放後，五年內再犯毒品危害防制條例第10條
    之罪，事證已臻明確，犯行應堪認定。
二、核被告所為，係犯毒品危害防制條例第10條第1項之施用第
    一級毒品罪、同條第2項之施用第二級毒品罪。其因施用海
    洛因、甲基安非他命而持有第一級毒品及第二級毒品之行為
    ，各為施用第一級、第二級毒品行為所吸收，均不另論罪。
    又被告多次施用第一級毒品之犯行，時間緊接，方法相同，
    觸犯構成要件相同之罪名，顯係基於概括犯意為之，應依連
    續犯規定論以一罪，並加重其刑。再被告所犯二罪，係犯意
    各別，行為互異，應予分論併罰。另起訴書雖載被告僅於95
    年3月18日22時許施用第一級毒品海洛因一次，惟本院前揭
    認定之被告施用第一級毒品時間，業據被告自白在卷，且與
    起訴書所載之時間未重疊部分之施用行為，與起訴事實有連
    續犯之裁判上一罪關係，為起訴效力所及，本院自得併予審
    理。爰審酌被告犯後坦認所為態度良好，所為並未積極侵害
    他人權益，第一級毒品僅施用二、三次第二級毒品僅施用一
    次情節尚輕，惟一再施用毒品悔意不堅等一切情狀，分別量
    處如主文所示之刑，並定其應執行之刑。扣案之海洛因二包
    （淨重計4.9公克）、甲基安非他命一包（含袋重1.84公克
    ），依毒品危害防制條例第18條第1項前段之規定，均應併
    予宣告沒收銷燬之，盛裝前揭海洛因之袋子二個，均係被告
    所有供施用海洛因所用之物，此經被告陳明在卷，依刑法第
    38條第1項第2款之規定，亦均併為沒收之宣告。
據上論斷，應依刑事訴訟法第273條之1第1項、第299條第1項前
段，毒品危害防制條例第10條第1項、第2項、第23條第2項、第
18條第1項前段，刑法第11條、第56條、第51條第5款、第38條第
1項第2款，判決如主文。
中    華    民    國    95    年    6     月    27    日
                              法  官  李秋娟
上為正本係照原本作成
如不服本判決，應於判決送達後十日內向本院提出上訴狀，上訴
於臺灣高等法院臺中分院( 須附繕本 )。
                              書記官  吳慕先
中    華    民    國    95    年    6     月    27    日
附錄論罪科刑法條
毒品危害防制條例第十條：
施用第一級毒品者，處六個月以上五年以下有期徒刑。
施用第二級毒品者，處三年以下有期徒刑。


司法院資訊處製作；財團法人民間司法改革基金會備份。
